【裁判字號】    89,交上易,77
【裁判日期】    890731
【裁判案由】    過失傷害
【裁判全文】
臺灣高等法院高雄分院刑事判決          八十九年度交上易字第七七號
    上訴人  台灣高雄地方法院檢察署檢察官
    上訴人
    即被告  甲○○
    被  告  乙  ○
右上訴人等因被告過失傷害案件，不服臺灣高雄地方法院八十八年度交易字第六五０
號中華民國八十九年一月二十一日第一審判決（起訴案號：臺灣高雄地方法院檢察署
八十八年度偵字第七一三八號），提起上訴，本院判決如左：
      主      文
上訴駁回。
      事實及理由
一、本案經本院審理結果，認原審判決就上訴人即被告甲○○部分之認事用法及量刑
    ，均無不當，就被告乙○部分，認不能證明犯罪，諭知無罪判決，亦無不合；均
    應予維持，並引用原審判決書所記載之事實、證據及理由。
二、檢察官依告訴人兼被告甲○○之聲請，上訴意旨雖又指稱：本件車禍，原審判決
    依加油站員工黃健宗所說其站立之位置係死角，無法看到車禍當時之情形，又煞
    車痕較長者，係告訴人所留，較短者係被告所留，而認被告乙○無過失責任，諭
    知無罪不當等情，上訴人即被告甲○○上訴意旨則辯稱：警方製作之現場圖，並
    無煞車痕之記載，原判決僅憑乙○自己所拍攝之照片，及證人黃健宗臆測之詞，
    率認較長之煞車痕，係伊之小客車所遺留，另一較短之彎曲煞車痕係乙○所遺留
    ，自有違誤。且伊友人王菘柏於車禍發生後，曾駕車送伊與乙○至高雄長庚醫院
    就醫，乙○經醫師Ｘ光檢查後，判定其未受傷害，而自行離去，詎於一個多月後
    ，始持聖文中醫院出具之診斷書提出告訴，亦有未合。又乙○係自安全島之缺口
    左轉後後，斜行逆向行駛橫過快車道，始與伊之小客車發生撞擊，可見乙○有「
    逆向行駛」、「轉彎車未讓直行車先行」之過失，且為本件車禍之肇事主因等語
    。
三、惟查，
  (一)被告乙○駕駛小客車，至高雄縣大寮鄉○○路三三八號鳳榮加油站前之安全島缺
    口，欲左轉進入鳳榮加油站，該缺口係在加油站之正前方，有道路交事故調查報
    告表之現場圖可稽。證人黃健宗係鳳榮加油站之員工，其於原審所證「當時我看
    到乙○打方向燈，他車慢慢過來，轉入柴油島時，那時我的角度是在死角，我只
    聽到煞車聲及聞到很濃的煞車臭味」等語。黃健宗在加油站內，目睹正前方缺口
    行車之情形，並無違背常情之處。乙○之小客車駛至其視線之死角時，又能據實
    就所聽聞之情形為陳述，已見其證言，並無不能採信之瑕疵。又較長之煞車痕，
    係在告訴人甲○○方向車道之外側快車道向前延伸至機車道上，與被告乙○由加
    油站前方安全島缺口左轉之方向不符，是該較長之煞車痕非被告乙○之小客車所
    遺留無疑。黃健宗所證「較長的煞車痕是甲○○留下的，因他煞車痕自加油站（
    左）前方工廠門口起一直延伸到我們加油站前，煞車痕很長，我有印象，而柴油
    招牌也因本件車禍撞擊而掉落」等情，亦無不合。至上述現場圖未註明煞車痕，
    據證人即處現場製作現場圖之警員許文清所稱「處理現場時，沒有注意看到」。
    本件車禍發生時在晚上十一時二十四分許，警方據報至現場處理時，已在深夜，
    許文清之未注意及此，非無可能，然參照告訴人甲○○小客車之行向，該煞車為
    甲○○之小客車所遺留，自足認定，不能以現場圖疏未註明煞車痕，而謂黃健宗
    之證言不實。
  (二)告訴人即被告乙○之小客車左轉，已行駛至外側快車道及機車道時，始為被告甲
    ○○以時速七十公里左右之高速行駛之小客車撞及，顯見被告甲○○駕駛汽車行
    經公共場所出入口，未減速慢行作隨時停車之準備，有違道路交通安全規則第九
    十三條第一項第四款之規定。且轉彎車道已達中心處開始轉彎，直行車應讓轉彎
    車先行，道路交通安全規則第一百零二條第一項第六款定有明文。乙○之小客車
    已轉彎至左側慢車道與機車道之間，被告甲○○之直行車，尤應讓乙○之轉彎小
    客車先行，乃未讓轉彎車先行，以致肇事傷人，自應負過失刑責。至乙○經高雄
    長庚醫院以Ｘ光檢查，未見傷痕，是否是實，姑不具論，惟高雄長庚醫院仍出具
    「右胸挫傷」之診斷證明書，經附卷足憑。是Ｘ光檢查未能發現乙○所受之挫傷
    ，並不能執此謂乙○在本件車禍未受傷。
  (三)綜上所，檢察官及被告甲○○上訴意旨執前詞指摘原判決不當，均無理由，應
    併予駁回。
      理      由
據上論結，應依刑事訴訟法第三百六十八條、第三百七十三條，判決如主文。
本案經檢察官張其主到庭執行職務。
中    華    民    國     八十九     年       七       月     三十一     日
                              臺灣高等法院高雄分院刑事第五庭
                                  審判長法官  吳水木
                                        法官  陳朱貴
                                        法官  洪慶鐘
右正本證明與原本無異。
不得上訴。
                                      書記官  陳金卿
中    華    民    國     八十九     年       八       月      一        日
                                                                        Ｆ


司法院資訊處製作；財團法人民間司法改革基金會備份。
